【裁判字號】    98,易,284
【裁判日期】    980721
【裁判案由】    傷害
【裁判全文】
臺灣苗栗地方法院刑事判決               98年度易字第284號
公  訴  人  臺灣苗栗地方法院檢察署檢察官
被      告  甲○○
                    號
上列被告因傷害案件，經檢察官提起公訴（98年度偵字第1363號
），本院判決如下：
    主  文
甲○○犯傷害罪，累犯，處拘役伍拾伍日，如易科罰金，以新臺
幣壹仟元折算壹日。
    犯罪事實
一、甲○○前因竊盜案件，經本院判處有期徒刑3 月確定，甫於
    民國97年2 月2 日執行完畢出監（構成累犯）。竟仍不知悔
    改，於97年11月30日20時許，與乙○○在苗栗縣造橋鄉○○
    路15之1 號「統一超商」前，同坐於長椅上飲酒，詎甲○○
    突基於傷害之犯意，徒手毆打乙○○頭、頸等處，致使乙○○受有頭皮、臉部、頸部多處挫傷、紅腫破皮、舌頭表淺傷
    等傷害。
二、案經乙○○訴由苗栗縣警察局竹南分局報請臺灣苗栗地方法
    院檢察署檢察官偵查起訴。
    理  由
壹、證據能力部分：
    按被告以外之人於審判外之陳述，雖不符第159 條之1 至第
    159 條之4 之規定，而經當事人於審判程序同意作為證據，
    法院審酌該言詞陳述或書面陳述作成時之情況，認為適當者
    ，亦得為證據；當事人、代理人或辯護人於法院調查證據時
    ，知有第159 條第1 項不得為證據之情形，而未於言詞辯論
    終結前聲明異議者，視為有前項之同意，刑事訴訟法第159
    條之5 定有明文；又當事人同意或有同條第2項 依法視為同
    意某項傳聞證據作為證據使用者，實質上即表示有反對詰問
    權之當事人已放棄其反對詰問權，如法院認為適當，不論該
    傳聞證據是否具備刑事訴訟法第159 條之1 至第159 條之4
    所定情形，均容許作為證據（最高法院97年台上字第6715號
    判決參照）。經查本案卷內所有被告以外之人於審判外之言
    詞或書面陳述，未據檢察官或被告於言詞辯論終結前聲明異
    議，依刑事訴訟法第159 條之5 第2 項規定，應視為已經當
    事人同意作為證據，本院審酌該等陳述作成時之情況，認為
    其證據之取得過程並無瑕疵，亦認為適當，自有證據能力。
貳、實體部分
一、認定犯罪事實所憑之證據及認定之理由：
（一）告訴人乙○○於警詢、偵訊、本院審理中之指、證述：證
      明被告毆打伊及伊身體受有傷害之事實（98年度偵字第13
      63號偵查卷第8 頁至第9 頁、本院卷第23頁至第32頁）。
（二）證人丙○○於警詢中之證述：證明看到年輕的（即被告）
      以拳頭毆打年紀大的（即告訴人）之事實（98年度偵字第
      1363號偵查卷第25頁至第27頁）。
（三）財團法人為恭紀念醫院97年11月30日信診字第97024692號
      診斷證明書1 份：證明告訴人身體受傷之事實（98年度偵
      字第1363號偵查卷第12頁）。
（四）綜上，本案事證已臻明確，被告甲○○所犯傷害罪行洵堪
      認定。
二、有利被告證據及被告辯解不足採之理由：
    訊據被告固坦承於案發時在現場，惟矢口否認有何犯行，辯
    稱伊根本沒有動手毆打告訴人，告訴人會受傷係因其喝醉酒
    ，自己跌倒所致云云。經查：
（一）證人丙○○警詢時證稱：「... 當日晚上我先到超商前，
      並坐在超商前休息，年紀大的當事人進入超商買酒，然後
      他們2 人就坐在超商前一起喝酒聊天。然後突然年輕人就
      以拳頭毆打年紀大的當事人，年紀大的當事人被毆打然後
      向警方報案。」、「是年輕者甲○○先出手毆打人的。我
      沒有看到甲○○用器具毆打乙○○。」等語（98年度偵字
      第1363號偵查卷第26頁）。
（二）證人即被害人乙○○於本院審理時具結證稱：「問：那當
      時丙○○他坐哪裡？跟你們一起喝嗎？答：旁邊的另一張
      橫椅子上。」、「問：他也跟你們一樣，一起喝那瓶酒嗎
      ？答：他沒有喝。」、「問：你們酒喝一喝，後來發生什
      麼事？答：被告甲○○喝一喝就打我。」、「問：大約喝
      多久被告甲○○就開始動手打人？答：不到十分鐘。」、
      「問：打人的那時候，你當時是坐著還是站著？答：就原
      來兩個人，他坐在我的旁邊，突然就一直打我的頭了，我
      就一直閃。」、「問：就是兩個是坐著的，剛說十分鐘左
      右，他突然動手打你的頭？答：對。」、「「問：有拿武
      器嗎？還是徒手？答：我就忙著躲，沒有注意去看他有沒
      有拿東西。」、「問：他打你哪裡？答：頭。」、「問：
      當時哪裡受傷？答：頭腫腫的，有驗傷單，現在我手上還
      有。」、「問：也就是說他為什麼打你，別人叫他打的，
      你也不確定？答：如果今天知道是我得罪他，他打我，我
      不會說硬要告到底。」、「問：所以你要告他，並不是冤
      枉他，確實是有這個事對不對？答：確實是他有打我。」
      、「問：因為你要求賠償的金額也不高，那如果他現在願
      意跟你和解的話，你認為他現在要賠你多少錢才算合理？
      或者他向你認錯？答：我去驗傷就快2,000 元了，至少也
      要5,000 元。」等語（本院卷第24頁至第30頁）。
（三）從以上證人丙○○於警詢中之陳述，有關被告徒手毆打被
      害人之重要情節部分，與告訴人乙○○之證詞大致相符，
      應堪採信。又乙○○自本件審理之初即表示願意以新臺幣
      （下同）5,000 元與被告和解，乃因被告一再否認犯行不
      願和解而終告和解不成，衡諸告訴人與被告並無宿怨，亦
      無仇隙，告訴人還曾請被告喝酒2 、3 次，此為被告所自
      承（本院卷第54頁），乙○○應無僅為了區區5,000 元（
      其中2,000 元為被害人驗傷費用）而甘冒誣告及偽證罪之
      重責而誣陷被告甲○○較輕犯罪之理。是被告甲○○所稱
      並未毆打告訴人等詞，顯係卸責之詞，不足採信。
（四）縱上所述，被告之辯解，與事實不符，且與經驗法則、論
      理法則有違，應與事實不符，顯係事後卸責之詞，尚難憑
      採。
三、論罪科刑：
    核被告所為係犯刑法第277 條第1 項傷害罪。被告有犯罪事
    實欄一前段所載之有期徒刑執行紀錄，有臺灣高等法院被告
    前案紀錄表附卷可參。其前案執行完畢5 年後，故意再犯本
    件有期徒刑以上之罪，為累犯，應依刑法第47條第1 項之規
    定加重其刑。
四、量刑理由：
    審酌被告犯後一味否認犯行，經本院一再給予和解機會，仍
    未能表現足夠誠意，獲得告訴人諒解，犯後態度惡劣，並無
    悔意，且有上開竊盜前科紀錄，素行不佳，有臺灣高等法院
    被告前案紀錄表附卷可稽，併參酌其生活狀況、品行、犯罪
    之動機、目的、手段、所生危害、告訴人之傷勢、迄今尚未
    與告訴人達成和解等一切情狀，爰量處如主文所示之刑，並
    諭知易科罰金之折算標準，以資儆懲。
五、應適用之法律依據：
（一）刑事訴訟法第299 條第1 項前段。
（二）刑法第277 條第1 項、第47條第1 項、第41條第1 項前段
      。
（三）刑法施行法第1 條之1 。
本案經檢察官黃俊鳴到庭執行職務。
中    華    民    國    98    年    7     月    21    日
                  刑事第一庭    法  官  李太正
以上正本證明與原本無異。
如不服本判決應於收受判決後10日內向本院提出上訴書狀，並應
敘述具體理由。其未敘述上訴理由者，應於上訴期間屆滿後20日
內向本院補提理由書 (均須按他造當事人之人數附繕本)「 切勿
逕送上級法院」。告訴人或被害人如對本判決不服者，應具備理
由請求檢察官上訴，其上訴期間之計算係以檢察官收受判決正本
之日期為準。
中    華    民    國    98    年    7     月    21    日
                                書記官  劉容辰
附記論罪之法條全文：
中華民國刑法第277 條第1 項
（普通傷害罪）
傷害人之身體或健康者，處3 年以下有期徒刑、拘役或1 千元以
下罰金。


司法院資訊處製作；財團法人民間司法改革基金會備份。
